ROSANGELA VISCONTE



PROFILO

Psicoterapeuta Cognitivo comportamentale in formazione presso l'Istituto Watson a Torino.
Oltre ai programmi cognitivo comportamentali di certificata scientificità ed efficacia, la scuola professionalizza gli studenti in Neuropsicologia Clinica, Criminologia e Psicologia forense, Sessuologia, Clinica dei Disturbi da Addiction
L'esperienza di vita mi ha insegnato ad orientarmi anche nell'incertezza e nel cambiamento, a lavorare per conquistare ciò che desidero, ad amare ciò che faccio e che vivo.

CONTATTI



rosangela.visconte@gmail.com

Orso Mediterraneo 86, TORINO

ABILITÀ E INTERESSI

DILITA E IN	٠	-	•	-		
Inglese	•	•	•	•	•	
Comunicazione	•	•	•	•	•	
Excel /Office	•	•	•	•	•	
Social	•	•	•	•	•	
Viaggi	•	•	•	•	•	
Mindfulness	•	•	•	•	•	
Test	•	•	•	•	•	
Psicologici/Diagnostici						
Escursionismo/ Sport	•	•	•	•	•	
Cucina	•	•	•	•	•	
Psicologia	•	•	•	•	•	

ESPERIENZA

EMERGENCY ONG DA GENNAIO 2017

Selezione e Recruiting dello staff per tutti i progetti di Emergency, in Italia e all'estero e per i ruoli di sede; analisi e valutazione competenze, assessment, conduzione colloqui, briefing e debriefing post missione. Analisi fabbisogni formativi

• ASL TO 3 DA GENNAIO 2022

Attività di tirocinio svolto nell'area PROMOZIONE DELLA SALUTE. Partecipazione ad incontri e progetti relativi al benessere nelle scuole, nelle aziende, prevenzione dipendenze, promozione della salute, di corsi (riduzione dello stress, cammino, gravidanza, salute, sport) progettazione e comunicazione tramite social

• COMUNITA' FERMATA D'AUTOBUS- IL MELOGRANO 2021

Attività di Tirocinio focalizzata su gruppi terapeutici e di ascolto, laboratori espressivi, accompagnamenti ed escursioni con gli utenti, psico-educazione, supervisione compiti gestione delle attività quotidiane in comunità

• ALTRE ESPERIENZE GENNAIO 2012- DICEMBRE 2016

Tirocinio CSM ASL 1 TORINO, (2012-2013)
Approfondimento delle tecniche diagnostiche attraverso la somministrazione ed elaborazione dei test (MMPI, Rorschach, Wais, CBA e altri).

- -Osservazione e partecipazione a colloqui diagnostici e sedute psicoterapeutiche.
- Commessa (Decathlon, Rinascente), Steward, Hostess presso Juventus e Torino Football Club (2013- 2016)

FORMAZIONE

- PSICOTERAPEUTA COGNITIVO COMPORTAMENTALE IN FORMAZIONE- ISTITUTO WATSON TORINO DA 2020
- MASTER HUMAN RESOURCES- SOLE 24 ORE 2016
- LAUREA MAGISTRALE IN PSICOLOGIA- TORINO GENNAIO 2010- MARZO 2014 110 E LODE
- MASTER IN MINDFULNESS- ISIMIND TORINO 2013
- LAUREA TRIENNALE IN SCIENZE PSICOLOGICHE- CHIETI

VOLONTARIATO

 Psicologia dell'Emergenza- Psicologi per i Popoli e Sipem 2015-2016 E 2020- 2021